【裁判字號】    89,訴,2229
【裁判日期】    890930
【裁判案由】    清償借款
【裁判全文】
臺灣高雄地方法院民事判決  八十九年度訴字第二二二九號
    原      告  第一商業銀行股份有限公司
    法定代理人  甲○○
    訴訟代理人  乙○○
    被      告  協光土木包工業即洪文選
                              .
    被      告  丙○○      住.
    被      告  丁○○      住.
右當事人間請求給付借款事件，本院判決如左：
    主    文
被告應連帶給付原告新台幣壹佰伍拾萬元，及自民國八十九年四月六日起至清償日止
，按年息百分之八點二計算之利息，並自民國八十九年五月六日起至清償日止，逾期
在六個月以內者，按上開利率百分之十，逾期超過六個月者，按上開利率百分之二十
計算之違約金。
訴訟費用由被告連帶負擔。
本判決於原告以新台幣伍拾萬元供擔保後，得假執行。
    事    實
甲、原告方面：
一、聲明：除假執行擔保金額外，求為判決如主文所示。
二、陳述略稱：被告協光土木包工業即洪文選以其餘被告丙○○、丁○○為連帶保證
    人，向原告借用二筆，金額合計新台幣（下同）壹佰伍拾萬元，其每筆借款金額
    、借款日、到期日及約定利率均如附表所示。
   並約定如未按期給付，即喪失期限利益，全部債務視為到期。逾期清償時除依約
  計付本息外，並加計其逾期在六個月以內者，按上開利率百分之十，逾期超過六個
  月者，按上開利率百分之二十計付違約金。詎被告協光土木包工業即洪文選自八十
  九年四月六日起即未按期攤還，尚欠如主文所示之本金、利息及違約金迄未清償，
  屢向被告催討，均置之不理，為此依消費借貸及連帶保證之法律關係提起本件訴訟
  。
三、證據：提出借據二紙、約定書四紙及保證書一紙為證。
乙、被告方面：
一、聲明：均請求判決駁回原告之訴。
二、陳述：被告協光土木包工業即洪文選陳稱對原告請求沒意見；被告丙○○、丁○
    ○則均稱伊等簽的借據是空白的，伊等當時都在上班不可能去對保，亦不知道有
    本件保證等語。
    理    由
一、本件原告主張之事實，已據其提出借據二紙、約定書四紙及保證書一紙為證，核
    屬相符，被告協光土木包工業即洪文選對此亦不爭執，自堪信為真實。被告丙○
    ○、丁○○雖均辯稱伊等係在空白借據上簽名，不知有本件保證云云，惟查其等
    均不否認借據上簽名之真正，依民事訴訟法第三百五十八條之規定，即應推定該
    私文書之真正，此外，被告丙○○、丁○○對此有利於己之事實亦不能舉證以實
    其說，其等辯解尚難採信。
二、按借用人應於約定期限內，返還與借用物種類、品質、數量相同之物，民法第四
    百七十八條前段定有明文。本件被告協光土木包工業即洪文選向原告銀行借用一
    百五十萬元，屆期並未依約償還。而被告丙○○、丁○○為本件借款之連帶保證
    人，依法對本件借款負有連帶清償之責，均如前述。從而，原告依消費借貸及連
    帶保證之法律關係，請求被告連帶給付如主文所示之本金、利息及違約金，即屬
    正當，應予准許。
三、原告陳明願供擔保，請求宣告假執行，核無不合，茲酌定相當擔保金額准許之。
四、據上結論，本件原告之訴為有理由，依民事訴訟法第八十五條第二項、第三百九
    十條第二項，判決如主文。
中      華      民      國    八十九    年      九      月    三十      日
                              臺灣高雄地方法院民事第六庭
~B法      官  陳明富
右為正本係照原本作成。
如對本判決上訴，須於判決送達後廿日內向本院提出上訴狀。
中      華      民      國    八十九    年      九      月    三十      日
~B法院書記官  陳淑女


司法院資訊處製作；財團法人民間司法改革基金會備份。
